# 境外子公司汇回的董事津贴怎么做会计处理

提问人：wx_59f738ac76c2 时间：2019-08-30 15:46:29
各位老师好，我公司在境外与当地企业成立了一个子公司，我们是控股股东。
董事会共有 8 名成员，中方 5 名，外方 3 名。每年都需要给董事发放津贴，但是按照国内的薪酬管理体系，中方员工不能得到这部分津贴，所以财务将这些钱汇回国内，请问国内应该怎么做会计处理？
我觉得肯定不能做营业外收入处理，我公司对境外子公司有大额的代垫款项，汇回津贴能不能冲减代垫款项？

回答人：chenyiwei
汇回的款项确定不会支付给个人的，应确认为其他业务收入（相当于提供服务的收入）。
不能冲减为境外子公司代垫的款项。一是可能存在违反外汇管理法规的问题；二是这是境外子公司的正常费用，也是本公司应得的，如果冲抵代垫款项反而是损害了本公司自身的利益。